# 我公司拟出让部分股份给基金，基金几年之后退出，且基金每年享有固定收益，是否按...

提问人：小熊吃鸡翅 时间：2018-05-15 13:31:11
我公司拟出让部分股份给基金，基金几年之后退出，且基金每年享有固定收益，是否按照金融负债处理，请教账务处理，如能列出分录不胜感激。请教各位及陈版！@chenyiwei

回答人：chenyiwei
http://bbs.esnai.com/forum.php?m ... p;page=1#pid8871735